【裁判字號】    99,交簡上,267
【裁判日期】    991209
【裁判案由】    過失傷害
【裁判全文】
臺灣桃園地方法院刑事判決           99年度交簡上字第267號
上  訴  人  臺灣桃園地方法院檢察署檢察官
被      告  程日出
上列上訴人因被告過失傷害案件，不服中華民國99年8 月31日本
院99年度桃交簡字第2196號第一審刑事簡易判決（聲請簡易判決
處刑書案號：臺灣桃園地方法院檢察署99年度調偵字第124 號）
，提起上訴，本院管轄之第二審合議庭判決如下：
    主      文
上訴駁回。
    事實及理由
一、本案經本院管轄之第二審合議庭審理結果，認原審以被告程
    日出所犯刑法第284條第1項前段之過失傷害罪，判處有期徒
    刑2月，如易科罰金，以新臺幣（下同）1,000 元折算1日，
    經核其認事用法及量刑均無不當，應予維持，並引用原審刑
    事簡易判決書所記載之事實及理由（如附件所示）。
二、上訴人上訴意旨略以：雖被告坦承犯行，然告訴人具狀表示
    對之屢次惡言相向，於告訴人住院期間亦未予適當關懷，迄
    今尚未對傷害行為有何賠償、和解，顯見被告悔意不深，不
    嚴判不足以令人甘服，故原審判決量難謂妥適等語。惟按，
    法官於有罪判決如何量處罪刑，甚或是否宣告緩刑，均為實
    體法賦予審理法官裁量之刑罰權事項，法官行使此項裁量權
    ，自得依據個案情節，參酌刑法第57條所定各款犯罪情狀之
    規定，於法定刑度內量處被告罪刑；除有逾越該罪法定刑或
    法定要件，或未能符合法規範體系及目的，或未遵守一般經
    驗及論理法則，或顯然逾越裁量，或濫用裁量等違法情事之
    外，並不得任意指摘其量刑違法，此有最高法院80年台非字
    第473 號、75年台上字第7033號、72年台上字第6696號、72
    年台上字第3647號著有判例均可資參照。準此，法官量刑或
    未諭知緩刑，如非有上揭明顯違法之情事，自不得擅加指摘
    其違法或不當。經查，原審審酌被告駕駛堆高機肇事誠屬不
    該，惟念及其犯後坦承犯行，犯後態度尚可，然迄今（於原
    審時）仍未能與告訴人達成和解賠償其所受損害，自應受相
    當程度之刑事非難暨被告並無前科等一切情狀，量處有期徒
    刑2 月，並於斟酌本案犯罪情節及被告資力等節後，諭知易
    科罰金折算標準；固然，被告就本件車禍之和解賠償事宜，
    迭於本院刑事庭、民事庭審理均無能達成和解，惟此部分民
    事賠償實有賴雙方商談，復本件性質祇屬過失傷害罪行，被
    告尚能於犯後自首坦認犯行，量刑上自應予審酌；從而，原
    審參酌上情所為之量刑應屬妥適，並無上訴人所指量刑過輕
    之情事存在。執此，原審認事用法並無不當，經核並無不合，
    是上訴人提起本件上訴，為無理由，應予駁回。
據上論斷，應依刑事訴訟法第455條之1 第1項、第3項、第368條
、第373條，判決如主文。
本案經檢察官黃俊華到庭執行職務。
中    華    民    國    99    年    12    月    9     日
                  交通法庭    審判長法  官  錢建榮
                                    法  官  游智棋
                                    法  官  黃翊哲
以上正本證明與原本無異。
本件不得上訴。
                                    書記官  蔡紫凌
中    華    民    國    99    年    12    月    9     日

司法院資訊處製作；財團法人民間司法改革基金會備份。
